臺灣高等法院刑事裁定
111年度聲字第736號
聲  請  人  臺灣高等檢察署檢察官
受  刑  人  柯威麟


上列聲請人因受刑人數罪併罰有二裁判以上，聲請定其應執行之
刑（聲請案號：臺灣高等檢察署111年度執聲字第258號），本院
裁定如下：
    主  文
柯威麟犯如附表所示各罪所處之刑，應執行有期徒刑參年柒月。
    理  由
一、聲請意旨略以：受刑人因詐欺等數罪，先後經判決確定如附
    表，應依刑法第53條、第51條第5款、第50條第1項前段（聲
    請意旨漏未記載，應予補充）規定，定其應執行之刑，爰依
    刑事訴訟法第477條第1項聲請裁定，並請依法定執行刑等語
    。
二、按裁判確定前犯數罪者，併合處罰之；數罪併罰，有二裁判
    以上者，依刑法第51條之規定，定其應執行之刑，同法第50
    條第1項前段、第53條分別定有明文。又依刑事訴訟法第477
    條第1項規定，依刑法第48條應更定其刑者，或依刑法第53
    條及第54條應依刑法第51條第5款至第7款之規定，定其應執
    行之刑者，由該案犯罪事實最後判決之法院之檢察官，聲請
    該法院裁定之。再按數罪併罰，應依分別宣告其罪之刑為基
    礎，定其應執行刑，此觀刑法第51條規定自明，故一裁判宣
    告數罪之刑，雖曾經定其執行刑，但如再與其他裁判宣告之
    刑定其執行刑時，前定之執行刑當然失效，仍應以其各罪宣
    告之刑為基礎，定其執行刑，不得以前之執行刑為基礎，以
    與後裁判宣告之刑，定其執行刑（最高法院99年度台非字第
    229號判決意旨參照）；惟刑事訴訟法第370條第2項、第3項
    ，已針對第二審上訴案件之定應執行之刑，明定有不利益變
    更禁止原則之適用，分屬不同案件之數罪併罰，倘一裁判宣
    告數罪之刑，曾經定其執行刑，再與其他裁判宣告之刑定其
    執行刑時，在法理上亦應同受此原則之拘束（最高法院103
    年度第14次刑事庭會議決議意旨參照），亦即另定之執行刑
    ，其裁量所定之刑期，不得較重於前定之執行刑加計後裁判
    宣告之刑之總和（最高法院104年度台抗字第410號裁定意旨
    參照）。末按定應執行之刑，應由犯罪事實最後判決之法院
    對應之檢察署檢察官聲請該法院依上開規定裁定之，不能因
    犯罪之一部分所科之刑業經執行完畢，而認檢察官之聲請為
    不合法，予以駁回。至已執行部分，自不能重複執行，應由
    檢察官於指揮執行時扣除之，此與定應執行刑之裁定無涉（
    最高法院106年度台抗字第540號裁定意旨參照）。
三、經查：
　㈠本件受刑人於附表所示犯罪時間犯如附表各編號所示之罪（
    均不得易科罰金），經本院分別判處如附表各編號所示之刑
    ，均確定在案；且附表編號2至4所示之罪，其犯罪時間係在
    附表編號1所示之罪判決確定日（民國106年10月3日）之前
    ，而本件聲請定應執行刑之犯罪事實最後判決法院為本院等
    情，有各該刑事判決書及本院被告前案紀錄表在卷可稽，是
    上開犯罪乃於裁判確定前所犯之數罪，檢察官基此向本院聲
    請定其應執行之刑，經審核認聲請為正當。再查，附表編號
    1至3所示之罪，前經本院以108年度聲字第1937號裁定應執
    行有期徒刑2年8月確定，是本院就附表所示各罪再定其應執
    行刑時，自應受上開裁定所為定應執行刑之內部界限所拘束
    ，並參酌上開各罪宣告刑之總和上限、各刑中之最長期，且
    審酌受刑人犯罪之情節、侵害法益、行為次數等情狀，就其
    所犯之罪整體評價其應受非難及矯治之程度，並兼衡刑罰經
    濟與公平、比例等原則，復參以受刑人之意見（卷附本院定
    應執行刑陳述意見調查表參照；見本院卷第95頁），定其應
    執行之刑如主文所示。
　㈡至附表編號1至3所示之罪，業經本院以108年度聲字第1937號
    裁定應執行有期徒刑2年8月，且前於106年11月29日即送監
    執行，嗣經法務部矯正署於108年10月25日重行核准假釋，
    再經本院以108年度聲字第3611號裁定假釋中付保護管束，
    而於108年1月2日假釋出監並交付保護管束，迄109年10月3
    日保護管束期滿未經撤銷假釋，所餘刑期視為已執行完畢，
    上情有本院被告前案紀錄表、假釋付保護管束裁定、執行指
    揮書等附卷可稽（見本院卷第63、84至86、98、100頁）。
    惟附表編號1至3所示之罪與附表編號4所示之罪既合於數罪
    併罰之要件，揆諸前揭說明，本院仍應就附表編號1至4所示
    各罪所處之刑，合併定應執行刑，僅生檢察官於指揮執行時
    ，扣除其前已執行之有期徒刑部分，併予敘明。
據上論斷，應依刑事訴訟法第477條第1項，刑法第50條第1項前
段、第53條、第51條第5款，裁定如主文。
中　　華　　民　　國　　111 　年　　3 　　月　　10　　日
                  刑事第十六庭  審判長法　官  劉嶽承
                                      法　官  王耀興
                                      法　官  古瑞君
以上正本證明與原本無異。
如不服本裁定，應於收受送達後五日內向本院提出抗告狀。
                                      書記官  林君縈
中　　華　　民　　國　　111 　年　　3 　　月　　10　　日
附表：受刑人柯威麟定應執行刑案件一覽表
（以下臺灣士林地方檢察署簡稱「士林地檢」；臺灣新北地方檢
察署簡稱「新北地檢」）
編號  1  2 3 4 罪名  詐欺  詐欺 詐欺 詐欺 宣告刑  有期徒刑１年  有期徒刑1年2月 有期徒刑1年2月 有期徒刑1年2月 犯罪日期  105年3月10日至105年4月19日  105年4月14日至105年4月15日 105年3月31日至105年4月12日 105年4月15日 偵查(自訴)機關 年度案號  士林地檢105年度偵字第8542號  士林地檢105年度偵字第12434號 新北地檢106年度偵字第4119號；追加起訴案號：同署105年度偵字第22903、33486號、106年度度偵字第21139號；移送併辦案號：同署106年度偵字第25049號 新北地檢106年度偵字第32204號 最後 事實審 法院 臺灣高等法院  臺灣高等法院 臺灣高等法院 臺灣高等法院  案號 106年度上訴字第1240號  106年度上訴字第1426號 107年度上訴字第3291號 110年度上訴字第1831號  判決日期 106/07/06  106/07/25 108/01/17 110/11/30 確定 判決 法院 最高法院  最高法院 臺灣高等法院 臺灣高等法院  案號 106年度台上字第3287號  107年度台上字第1741號 107年度上訴字第3291號 110年度上訴字第1831號  判決確定日期 106/10/03  107/05/10 108/02/12 111/01/11 是否為得易科罰金之案件  否  否 否 否 備    註  編號1至3所示之罪，前經本院以108年度聲字第1937號裁定應執行有期徒刑2年8月，以新北地檢108年度執更字第3223號執行，而前於106年11月29日送監執行，嗣經法務部矯正署於108年10月25日重行核准假釋，再經本院以108年度聲字第3611號裁定假釋中付保護管束，而於108年1月2日假釋出監並交付保護管束，迄109年10月3日保護管束期滿未經撤銷假釋，所餘刑期視為已執行完畢。    新北地檢111年度執字第1065號